【裁判字號】    98,訴,907
【裁判日期】    981130
【裁判案由】    違反毒品危害防制條例
【裁判全文】
臺灣雲林地方法院刑事協商判決           98年度訴字第907號
公  訴  人  臺灣雲林地方法院檢察署檢察官
被      告  乙○○
指定辯護人  本院公設辯護人  甲○○
上列被告因違反毒品危害防制條例案件，經檢察官提起公訴（98
年度毒偵字第1090號、第1328號），並聲請進行協商程序，本院
認為適當，同意改由受命法官獨任進行協商程序而為判決如下：
    主  文
乙○○施用第一級毒品，累犯，處有期徒刑捌月，扣案之注射針
筒壹支、毒品海洛因殘渣袋參只、生理食鹽水貳支均沒收之；又
施用第一級毒品，累犯，處有期徒刑捌月。應執行有期徒刑壹年
貳月，扣案之注射針筒壹支、毒品海洛因殘渣袋參只、生理食鹽
水貳支均沒收之。
    事實及理由
一、犯罪事實：
  (一)乙○○前因施用毒品案件，經本院裁定送觀察、勒戒後，認
    無繼續施用毒品之傾向，於民國91年8 月14日釋放執行完畢
    ，業經臺灣雲林地方法院檢察署檢察官於同日，以91年度毒
    偵字第553 號為不起訴處分確定。又因施用第一級毒品案件
    ，經本院裁定送強制戒治，嗣因戒治成效合格，復經本院裁
    定停止戒治，於92年12月30日停止戒治出所，並於93年6 月
    15日戒治期滿執行完畢；刑事責任部分，則經臺灣雲林地方
    法院檢察署檢察官提起公訴，業經本院於92年9 月5 日，以
    92 年 度訴字第436 號判決判處有期徒刑8 月確定；復因搶
    奪案件，經本院於91年11月17日，以91年度訴字第191 號判
    決判處有期徒刑1 年2 月確定，於93年8 月18日縮短刑期假
    釋出監，假釋期間至94年5 月10日屆滿，惟因於假釋期間違
    反保護管束應遵守之事項，復經法務部撤銷假釋，尚應執行
    殘刑有期徒刑8 月又22日確定。再因施用第一級毒品案件，
    經本院於95年3 月20日，以95年度訴字第78號判決判處有期
    徒刑9 月確定，經接續上開殘刑執行，於96年2 月25日縮短
    刑期假釋出監（構成累犯）。
  (二)詎乙○○仍不知悛悔，先後於下列時、地施用毒品：
  1.乙○○基於施用第一級毒品之犯意，於98年9 月5 日晚間7
    時40分許，在雲林縣斗南鎮東明里新竹貨運後側之某產業道
    路，以將毒品海洛因摻水置於注射針筒內，再注射手臂靜脈
    血管之方式，施用第一級毒品海洛因1 次，適為警當場查獲
    ，並扣得乙○○所有供施用毒品海洛因所用之注射針筒1 支
    、毒品海洛因殘渣袋3 只、生理食鹽水2 支，其後於同日晚
    間8時59 分許採尿送驗，檢出毒品嗎啡之陽性反應。
  2.乙○○基於施用第一級毒品之犯意，於98年9 月26日晚間7
    時許，在雲林縣斗南鎮○○路○ 段新竹貨運前，以將毒品海
    洛因摻水置於注射針筒內，再注射手臂靜脈血管之方式，施
    用第一級毒品海洛因1 次，嗣於同年月28日上午8 時30分許
    ，因另涉殺人未遂案件，為警在雲林縣麥寮鄉臺塑六輕外環
    東路南門警衛室前拘獲，並於同日下午2 時10分許，經其同
    意採尿送驗，檢出毒品嗎啡之陽性反應，因而查獲上情。
二、證據名稱：
  (一)被告乙○○於警詢、檢察官偵訊及本院訊問時之自白。
  (二)臺灣檢驗科技股份有限公司濫用藥物尿液檢驗報告2份。
  (三)雲林縣警察局斗南分局查獲毒品嫌犯尿液送檢真實姓名對照
    表2 份。
  (四)扣案之注射針筒1 支、毒品海洛因殘渣袋3 只、生理食鹽水
    2 支。
  (五)刑案資料查註紀錄表、全國施用毒品案件紀錄表、矯正簡表
    各1 份。
三、本案經檢察官與被告、辯護人於審判外達成協商之合意，且
    被告已認罪，其合意內容為：被告施用第一級毒品，累犯，
    處有期徒刑8 月，扣案之注射針筒1 支、毒品海洛因殘渣袋
    3 只、生理食鹽水2 支均沒收之；又施用第一級毒品，累犯
    ，處有期徒刑8 月。應執行有期徒刑1 年2 月，扣案之注射
    針筒1支 、毒品海洛因殘渣袋3 只、生理食鹽水2 支均沒收
    之。
四、應適用之法條：刑事訴訟法第455 條之2 第1 項、第455 之
    4 第2項 、第455 條之8 ，毒品危害防制條例第10條第1 項
    ，刑法第11條前段、第47條第1 項、第51條第5 款、第38條
    第1 項第2 款，判決如主文。
五、協商判決除有刑事訴訟法第455 條之4 第1 項第1 款於本訊
    問程序終結前，被告撤銷協商合意或檢察官撤回協商聲請者
    ；第2 款被告協商之意思非出於自由意志者；第4 款被告所
    犯之罪非第455 條之2 第1 項所得以協商判決者；第6 款被
    告有其他較重之裁判上一罪之犯罪事實者；第7 款法院認應
    諭知免刑或免訴、不受理者情形之一，及違反同條第2 項「
    法院應於協商合意範圍內為判決；法院為協商判決所科之刑
    ，以宣告緩刑或2 年以下有期徒刑、拘役或罰金為限」等情
    形外，不得上訴。
六、本件如得上訴且不服本判決時，得自收受判決送達之日起10
    日內，向本院提出上訴狀（須附繕本），上訴於第二審法院
    。
七、本案經檢察官魏偕到庭執行職務。
中    華    民    國    98    年    11    月    30    日
                  刑事第六庭  法  官  黃楹榆
以上正本證明與原本無異
                              書記官  李雅怡
中    華    民    國    98    年    11    月    30    日
附錄本案論罪科刑法條全文：
毒品危害防制條例第10條
施用第一級毒品者，處6 月以上5 年以下有期徒刑。
施用第二級毒品者，處3 年以下有期徒刑。


司法院資訊處製作；財團法人民間司法改革基金會備份。
